【裁判字號】    92,訴,491
【裁判日期】    920508
【裁判案由】    債務人異議之訴
【裁判全文】
臺灣高雄地方法院民事判決  九十二年度訴字第四九一號
    原      告  丙○○
    被      告  甲○○
                乙○○○
    共      同
    訴訟代理人  蔡建賢律師
右當事人間債務人異議之訴事件，本院判決如左：
    主      文
原告之訴駁回。
訴訟費用由原告負擔。
    事      實      及      理      由
一、原告主張其與被告間並無債權債務關係，詎被告竟以請求清償債務為由，向本院
    聲請對原告發支付命令，因原告不諳法律程序，又自認與被告間無金錢往來，故
    未於法定期間內提出異議，該支付命令因而確定，今被告雖持該確定之支付命令
    對原告之財產聲請強制執行在案，惟原告對其既未負有債務，被告自不得聲請本
    院查封原告之不動產。從而求為聲明：本院民國九十一年度執字第四一八一六號
    強制執行事件之強制執行程序應予撤銷。
二、被告則以本件強制執行事件之執行名義為確定之支付命令，而確定之支付命令與
    確定判決有同一之效力，原告主張之事實皆為支付命令所確定，故原告之訴並不
    合法等語置辯。並聲明：駁回原告之訴。
三、兩造不爭執之事實：被告於九十一年間以原告及訴外人陳武松積欠被告新台幣（
    下同）一百九十二萬元未給付為由，向本院聲請對原告及訴外人陳武松發支付命
    令，請求原告及訴外人陳武松連帶給付被告一百九十二萬元，原告收受支付命令
    後並未於二十日內提出異議，致該支付命令於九十一年八月十九日確定，嗣被告
    即以上開確定之支付命令為執行名義對原告之財產聲請強制執行，並經本院以九
    十一年度執字第四一八一六號執行在案之事實，為兩造所不爭，復經本院調閱九
    十一年度促字第五九五四六號、九十一年度執字第四一八一六號卷宗查核屬實，
    堪信為真實。
四、按執行名義成立後，如有消滅或妨礙債權人請求之事由發生，債務人得於強制執
    行程序終結前，向執行法院對債權人提起異議之訴。如以裁判為執行名義時，其
    為異議原因之事實發生在前訴訟言詞辯論終結後者，亦得主張之。又執行名義無
    確定判決同一之效力者，於執行名義成立前，如有債權不成立或消滅或妨礙債權
    人請求之事由發生，債務人亦得於強制執行程序終結前提起異議之訴。強制執行
    法第十四條第一項、第二項分別定有明文。次按債務人對於支付命令未於法定期
    間提出異議者，支付命令與確定判決有同一之效力。民事訴訟法第五百二十一條
    亦有明文。準此，未經債務人合法異議之確定支付命令既與確定判決有同一之效
    力，則於以確定支付命令為執行名義進行強制執行程序時，債務人僅能以強制執
    行法第十四條第一項規定之事由（即於執行名義成立後，有消滅或妨礙債權人請
    求之事由發生）為由，提起債務人異議之訴，尚不得以同條第二項規定，執行名
    義成立前所發生之事由作為提起異議之訴之理由。而依本件原告主張之上開事實
    ，足認其係主張於執行名義成立前，有債權不成立之事由發生，即原告係依強制
    執行法第十四條第二項之規定提起本件異議之訴無疑。惟本院九十一年度執字第
    四一八一六號強制執行事件，係以確定之支付命令作為執行名義，已如前述，是
    揆諸前揭說明，原告提起本件債務人異議之訴，請求撤銷強制執行程序，於法自
    屬無據。從而，原告以其並未積欠被告任何債務，被告不得對其財產聲請強制執
    行為由，提起本件債務人異議之訴，請求撤銷九十一年度執字第四一八一六號強
    制執行事件之執行程序，即無理由，應予駁回。至原告聲請訊問李楊啟及陳武松
    ，本院認事證已明，即無必要，併予敘明。
五、本件事證已臻明確，兩造其餘攻擊防禦方法及舉證，核於判決結果不生影響，爰
    不一一論斷，附此敘明。
據上論結，本件原告之訴為無理由，依民事訴訟法第七十八條，判決如主文。
中      華      民      國    九十二    年      五      月      八      日
                              臺灣高雄地方法院民事第二庭
~B審判長法官  楊富強
~B法      官  楊國祥
~B法      官  楊筑婷
右為正本係照原本作成。
如不服本判決，應於送達後廿日內，向本院提出上訴狀並表明上訴理由，如於本判決
宣示後送達前提起上訴者，應於判決送達後十日內補提上訴理由書（須附繕本）。
中      華      民      國    九十二    年      五      月      八      日
~B法院書記官  胡淑芳


司法院資訊處製作；財團法人民間司法改革基金會備份。
